# 退伙人对基于其退伙前的原因发生的合伙企业债务,承担无限连带责任。

提问人：cr999 时间：2013-08-27 17:09:41
退伙人对基于其退伙前的原因发生的合伙企业债务,承担无限连带责任。
但是，现在的情况是退伙人已经死亡，其在会计师事务所的财产份额由其儿子继承，儿子不符合当合伙人的条件。
想问一下，退伙人的儿子 是否对 退伙人对基于其退伙前的原因发生的合伙企业债务,承担无限连带责任。
如果新入伙的合伙人 与 退伙人的 儿子 签署一份 由退伙人的儿子继续 对基于退伙人退伙前的原因发生的合伙企业债务,承担无限连带责任，此协议 是否有效？

回答人：chenyiwei
此问题属于法律专业问题，建议咨询律师。个人意见是：此情况下退伙人之子并未继承合伙人身份，仅仅是继承了退伙人在合伙企业中作为普通合伙人应享有的财产权益和应承担的财产责任，因此对于“无限责任”的理解，比较合理的解释应当是以该退伙人的遗产为限，超出遗产金额的连带偿还责任，继承人不再承担。